<?xml version="1.0" encoding="UTF-8" standalone="yes"?>
<Wordlist>
    <Paradigm pdgId="1214395" lemma="абдзе+ць" tag="VTPNX" meaning="апрануць каго-небудзь">
        <Variant id="a" pravapis="A2008" lemma="абдзе+ць">
            <Slounik name="piskunou2012" idx="945">{b}абдзе´ць{/b}* {i}зак.{/i}, -е´ну, -е´не /// v8{sup}7{/sup}</Slounik>
            <Form tag="0">абдзе+ць</Form>
            <Form tag="F1S">абдзе+ну</Form>
            <Form tag="F2S">абдзе+неш</Form>
            <Form tag="F3S">абдзе+не</Form>
            <Form tag="F1P">абдзе+нем</Form>
            <Form tag="F2P">абдзе+неце</Form>
            <Form tag="F3P">абдзе+нуць</Form>
            <Form tag="PMS">абдзе+ў</Form>
            <Form tag="PFS">абдзе+ла</Form>
            <Form tag="PNS">абдзе+ла</Form>
            <Form tag="PXP">абдзе+лі</Form>
            <Form tag="I2S">абдзе+нь</Form>
            <Form tag="I2P">абдзе+ньце</Form>
            <Form tag="PG">абдзе+ўшы</Form>
        </Variant>
    </Paradigm>
    <Paradigm pdgId="1216720" lemma="вы+дастацца" tag="VIPRX">
        <Variant id="a" pravapis="A2008" lemma="вы+дастацца">
            <Slounik name="piskunou2012" idx="35212">{b}вы´дастацца{/b}* {i}зак.{/i}, -танецца /// v8{sup}7{/sup}</Slounik>
            <Form tag="0">вы+дастацца</Form>
            <Form tag="F1S">вы+дастануся</Form>
            <Form tag="F2S">вы+дастанешся</Form>
            <Form tag="F3S">вы+дастанецца</Form>
            <Form tag="F1P">вы+дастанемся</Form>
            <Form tag="F2P">вы+дастанецеся</Form>
            <Form tag="F3P">вы+дастануцца</Form>
            <Form tag="PMS">вы+дастаўся</Form>
            <Form tag="PFS">вы+дасталася</Form>
            <Form tag="PNS">вы+дасталася</Form>
            <Form tag="PXP">вы+дасталіся</Form>
            <Form tag="I2S">вы+дастанься</Form>
            <Form tag="I2P">вы+дастаньцеся</Form>
            <Form tag="PG">вы+дастаўшыся</Form>
        </Variant>
    </Paradigm>
    <Paradigm pdgId="1217146" lemma="вы+стацца" tag="VIPRX">
        <Variant id="a" pravapis="A2008" lemma="вы+стацца">
            <Slounik name="piskunou2012" idx="38363">{b}вы´стацца{/b}* {i}зак.{/i}, -тануся, -танецца ({i}застацца{/i}) /// v8{sup}7{/sup}</Slounik>
            <Form tag="0">вы+стацца</Form>
            <Form tag="F1S">вы+стануся</Form>
            <Form tag="F2S">вы+станешся</Form>
            <Form tag="F3S">вы+станецца</Form>
            <Form tag="F1P">вы+станемся</Form>
            <Form tag="F2P">вы+станецеся</Form>
            <Form tag="F3P">вы+стануцца</Form>
            <Form tag="PMS">вы+стаўся</Form>
            <Form tag="PFS">вы+сталася</Form>
            <Form tag="PNS">вы+сталася</Form>
            <Form tag="PXP">вы+сталіся</Form>
            <Form tag="I2S">вы+станься</Form>
            <Form tag="I2P">вы+станьцеся</Form>
            <Form tag="PG">вы+стаўшыся</Form>
        </Variant>
    </Paradigm>
    <Paradigm pdgId="1219386" lemma="застрэ+ць" tag="VTPNX">
        <Variant id="a" pravapis="A2008" lemma="застрэ+ць">
            <Slounik name="piskunou2012" idx="66072">{b}застрэ´ць{/b}* {i}зак.{/i}, -э´ну, -э´не ({i}заспець{/i}) /// v8{sup}7{/sup}</Slounik>
            <Form tag="0">застрэ+ць</Form>
            <Form tag="F1S">застрэ+ну</Form>
            <Form tag="F2S">застрэ+неш</Form>
            <Form tag="F3S">застрэ+не</Form>
            <Form tag="F1P">застрэ+нем</Form>
            <Form tag="F2P">застрэ+неце</Form>
            <Form tag="F3P">застрэ+нуць</Form>
            <Form tag="PMS">застрэ+ў</Form>
            <Form tag="PFS">застрэ+ла</Form>
            <Form tag="PNS">застрэ+ла</Form>
            <Form tag="PXP">застрэ+лі</Form>
            <Form tag="I2S">застрэ+нь</Form>
            <Form tag="I2P">застрэ+ньце</Form>
            <Form tag="PG">застрэ+ўшы</Form>
        </Variant>
    </Paradigm>
    <Paradigm pdgId="1220109" lemma="здзе+цца" tag="VIPRX">
        <Variant id="a" pravapis="A2008" lemma="здзе+цца">
            <Slounik name="piskunou2012" idx="70374">{b}здзе´цца{/b}* {i}зак.{/i}, здзе´нуся, -нецца ({i}распрануцца{/i}) /// v8{sup}7{/sup}</Slounik>
            <Form tag="0">здзе+цца</Form>
            <Form tag="F1S">здзе+нуся</Form>
            <Form tag="F2S">здзе+нешся</Form>
            <Form tag="F3S">здзе+нецца</Form>
            <Form tag="F1P">здзе+немся</Form>
            <Form tag="F2P">здзе+нецеся</Form>
            <Form tag="F3P">здзе+нуцца</Form>
            <Form tag="PMS">здзе+ўся</Form>
            <Form tag="PFS">здзе+лася</Form>
            <Form tag="PNS">здзе+лася</Form>
            <Form tag="PXP">здзе+ліся</Form>
            <Form tag="I2S">здзе+нься</Form>
            <Form tag="I2P">здзе+ньцеся</Form>
            <Form tag="PG">здзе+ўшыся</Form>
        </Variant>
    </Paradigm>
    <Paradigm pdgId="1225056" lemma="перастрэ+ць" tag="VTPNX" meaning="сустрэць каго-небудзь, што-небудзь">
        <Variant id="a" pravapis="A2008" lemma="перастрэ+ць">
            <Slounik name="piskunou2012" idx="142644">{b}перастрэ´ць{/b} {i}зак.{/i}, -э´ну, -э´не /// v8{sup}7{/sup}</Slounik>
            <Form tag="0">перастрэ+ць</Form>
            <Form tag="F1S">перастрэ+ну</Form>
            <Form tag="F2S">перастрэ+неш</Form>
            <Form tag="F3S">перастрэ+не</Form>
            <Form tag="F1P">перастрэ+нем</Form>
            <Form tag="F2P">перастрэ+неце</Form>
            <Form tag="F3P">перастрэ+нуць</Form>
            <Form tag="PMS">перастрэ+ў</Form>
            <Form tag="PFS">перастрэ+ла</Form>
            <Form tag="PNS">перастрэ+ла</Form>
            <Form tag="PXP">перастрэ+лі</Form>
            <Form tag="I2S">перастрэ+нь</Form>
            <Form tag="I2P">перастрэ+ньце</Form>
            <Form tag="PG">перастрэ+ўшы</Form>
        </Variant>
    </Paradigm>
    <Paradigm pdgId="1225306" lemma="правя+ць" tag="VIPNX" meaning="ссохнуць, счэзнуць">
        <Variant id="a" pravapis="A2008" lemma="правя+ць">
            <Slounik name="piskunou2012" idx="147982">{b}правя´ць{/b} {i}зак.{/i}, -я´ну, -я´не /// v8{sup}7{/sup}</Slounik>
            <Form tag="0">правя+ць</Form>
            <Form tag="F1S">правя+ну</Form>
            <Form tag="F2S">правя+неш</Form>
            <Form tag="F3S">правя+не</Form>
            <Form tag="F1P">правя+нем</Form>
            <Form tag="F2P">правя+неце</Form>
            <Form tag="F3P">правя+нуць</Form>
            <Form tag="PMS">правя+ў</Form>
            <Form tag="PFS">правя+ла</Form>
            <Form tag="PNS">правя+ла</Form>
            <Form tag="PXP">правя+лі</Form>
            <Form tag="I2S">правя+нь</Form>
            <Form tag="I2P">правя+ньце</Form>
            <Form tag="PG">правя+ўшы</Form>
        </Variant>
    </Paradigm>
    <Paradigm pdgId="1225804" lemma="прыадта+ць" tag="VIPNX" meaning="крыху адтаць">
        <Variant id="a" pravapis="A2008" lemma="прыадта+ць">
            <Slounik name="piskunou2012" idx="153029">{b}прыадта´ць{/b} {i}зак.{/i}, -а´ну, -а´не /// v8{sup}7{/sup}</Slounik>
            <Form tag="0">прыадта+ць</Form>
            <Form tag="F1S">прыадта+ну</Form>
            <Form tag="F2S">прыадта+неш</Form>
            <Form tag="F3S">прыадта+не</Form>
            <Form tag="F1P">прыадта+нем</Form>
            <Form tag="F2P">прыадта+неце</Form>
            <Form tag="F3P">прыадта+нуць</Form>
            <Form tag="PMS">прыадта+ў</Form>
            <Form tag="PFS">прыадта+ла</Form>
            <Form tag="PNS">прыадта+ла</Form>
            <Form tag="PXP">прыадта+лі</Form>
            <Form tag="I2S">прыадта+нь</Form>
            <Form tag="I2P">прыадта+ньце</Form>
            <Form tag="PG">прыадта+ўшы</Form>
        </Variant>
    </Paradigm>
    <Paradigm pdgId="1227011" lemma="расстрэ+цца" tag="VIPRX">
        <Variant id="a" pravapis="A2008" lemma="расстрэ+цца">
            <Slounik name="piskunou2012" idx="165424">{b}расстрэ´цца{/b}* {i}зак.{/i}, -э´нуся, -э´нецца; {i}ЗЛ{/i} расстрэ´нься ({i}расстацца{/i}) /// v8{sup}7{/sup}</Slounik>
            <Form tag="0">расстрэ+цца</Form>
            <Form tag="F1S">расстрэ+нуся</Form>
            <Form tag="F2S">расстрэ+нешся</Form>
            <Form tag="F3S">расстрэ+нецца</Form>
            <Form tag="F1P">расстрэ+немся</Form>
            <Form tag="F2P">расстрэ+нецеся</Form>
            <Form tag="F3P">расстрэ+нуцца</Form>
            <Form tag="PMS">расстрэ+ўся</Form>
            <Form tag="PFS">расстрэ+лася</Form>
            <Form tag="PNS">расстрэ+лася</Form>
            <Form tag="PXP">расстрэ+ліся</Form>
            <Form tag="I2S">расстрэ+нься</Form>
            <Form tag="I2P">расстрэ+ньцеся</Form>
            <Form tag="PG">расстрэ+ўшыся</Form>
        </Variant>
    </Paradigm>
</Wordlist>
